【裁判字號】    97,交易,173
【裁判日期】    970730
【裁判案由】    公共危險
【裁判全文】
臺灣桃園地方法院刑事判決             97年度交易字第173號
公  訴  人  臺灣桃園地方法院檢察署檢察官
被      告  甲○○
上列被告因公共危險案件，經檢察官提起公訴（97年度偵字第14
422 號），被告在本院準備程序中就被訴事實為有罪之陳述，經
本院獨任法官裁定改依簡式審判程序審理後，本院判決如下︰
    主  文
甲○○服用酒類，不能安全駕駛動力交通工具而駕駛，累犯，處
有期徒刑壹年。
    事  實
一、甲○○前曾因酒醉駕車之公共危險案件，經本院以九十四年
    度壢交簡字第八三０號判決判處有期徒刑三月確定，又因酒
    醉駕車之公共危險案件，經本院以九十四年度壢交簡字第一
    二八三號判決判處有期徒刑五月確定，上開二案嗣經本院以
    九十四年度聲字第三五二八號裁定定應執行刑為有期徒刑六
    月確定後，入監執行至民國九十五年八月九日縮刑期滿執行
    完畢，出獄後復因業務過失致死案件，經本院以九十五年度
    交簡字第一六號判決判處有期徒刑六月確定後，送監執行至
    九十六年六月十五日縮刑期滿執行完畢，仍不知悔改，又三
    次因酒醉駕車之公共危險案件，分別經本院以九十七年度壢
    交簡字第八二九號、第一二０八號及第一七二三號判決依序
    各判處有期徒刑六月在案（均尚未確定）。
二、詎甲○○猶不知悔改，復於九十七年六月二十一日下午六時
    許，在桃園縣中壢市○○路上某小吃店內，飲用約二罐啤酒
    後，明知其因酒精作用，已陷於不能安全駕駛動力交通工具
    之程度，仍於同日晚間七時三十分許，騎乘三一五－ＢＱＹ
    號重機車上路行駛。當日晚間七時五十一分許，甲○○騎乘
    上開機車，行經桃園縣中壢市○○○路六一八之一號前時，
    因駕駛有蛇行，車身搖擺不定，轉彎半徑過大或過小等異常
    駕駛行為，致為警攔查，在警員查獲、測試、詢問過程中發
    現甲○○有注意力無法集中、多話、酒容等異狀，復未能通
    過「酒後生理協調平衡檢測」，再經警測試其呼氣中所含酒
    精濃度結果，達每公升一點四三毫克，而發覺上情。
三、案經桃園縣政府警察局中壢分局移送臺灣桃園地方法院檢察
    署檢察官偵查起訴。
    理  由
一、後述各項證據雖均係被告以外之人在審判外所為之陳述，屬
    於傳聞證據，惟本件係適用簡式審判程序審理之案件，依刑
    事訴訟法第一百五十九條第二項規定，不適用同條第一項傳
    聞證據排除法則之規定，故後述各項證據均有證據能力，應
    先敘明。
二、訊據被告甲○○坦承於上開時間、地點，酒後騎車上路，嗣
    因故為警攔查，經測試其呼氣中所含酒精濃度結果，達每公
    升一點四三毫克之事實不諱，並有其酒精測定紀錄表一份在
    卷可按（偵查卷第十四頁），而按，人體呼氣中所含酒精濃
    度如為每公升０點二五毫克，即相當於血液中酒精濃度（Ｂ
    ＡＣ）百分之０點０五，而1.ＢＡＣ達百分之０點０三至百
    分之０點０五時，對駕駛能力之影響為：多數駕駛人心境逐
    漸變幻不定，視覺與反應靈敏性減弱，對速度及距離的判斷
    力差。對心理行為之影響為：觀察力逐漸欠缺，心情漸趨輕
    鬆，自信心增加，多話，精神狀態處於陶醉感。2.ＢＡＣ到
    達百分之０點０五至百分之０點０八時，對駕駛能力之影響
    為：反應遲鈍，駕駛能力受損，遲而不決或決而不行。對心
    理行為之影響為：情緒鬆弛，感情與行為趨向誇張，肌肉不
    協調，精神處於興奮狀態。3.ＢＡＣ到達百分之０點０八至
    百分之０點一五時，對駕駛能力之影響為：判斷力嚴重受到
    影響，體能與精神協調受損，駕駛之體能困難增加。對心理
    行為之影響為：產生情緒異常現象，步伐不穩，言語不清，
    反應惡劣，記憶及判斷力受損，精神處於錯亂狀態。4.ＢＡ
    Ｃ超過百分之０點一五時，對駕駛能力之影響為：視線搖晃
    ，駕駛已進入恍惚狀態，判斷及理解遭到扭曲，駕駛不穩定
    。對心理行為之影響為：意識不明，嘔吐，站、走及講話困
    難，責任感喪失，精神處於麻痺狀態。5.ＢＡＣ超過百分之
    ０點五時，對駕駛能力之影響為：無法開車。對心理行為之
    影響為：爛醉如泥，失去知覺可能致死，精神處於昏睡狀態
    。上開酒精影響駕駛人駕駛能力之研究，有交通部運輸研究
    所九十年九月二十四日運安字第九００００五八五四號函暨
    所附該所七十九年「駕駛人行為反應之研究—酒醉駕車對駕
    駛行為之分析研究」可考。查被告於本件測得之呼氣中所含
    酒精濃度為每公升一點四三毫克，相當於血液中酒精濃度（
    ＢＡＣ）百分之０點二八六，依上開說明，其駕駛能力受酒
    精作用，已有視線搖晃，駕駛已進入恍惚狀態，判斷及理解
    遭到扭曲，駕駛不穩定等影響，參酌被告係因駕駛有蛇行，
    車身搖擺不定，轉彎半徑過大或過小等異常駕駛行為，致為
    警攔查，且其在警員查獲、測試、詢問過程中，又有注意力
    無法集中、多話、酒容等異狀，且其接受警員施做「酒後生
    理協調平衡檢測」結果，五項測試項目中有三項不合格，並
    未通過上開測驗，有警製「刑法第一百八十五條之三案件觀
    察紀錄表」、「桃園縣政府警察局汽車駕駛人酒後生理協調
    平衡檢測紀錄卡」各一份在卷可考（偵查卷第十六頁、第十
    五頁），足徵被告當時確已因酒精作用，而影響正常之駕駛
    能力，其酒醉駕車，已達不能安全駕駛之程度，亦堪認定。
    綜上，本件事證明確，被告犯行已堪認定，應依法論科。
三、核被告所為，係犯刑法第一百八十五條之三之服用酒類，不
    能安全駕駛動力交通工具而駕駛罪。被告前有如事實欄一所
    示之科刑及執行情形，有其臺灣高等法院被告前案紀錄表一
    份在卷可稽，其於前案有期徒刑執行完畢後，五年內故意再
    犯有期徒刑以上之本罪，為累犯，應依刑法第四十七條第一
    項規定加重其刑。爰審酌被告此次酒後騎乘機車上路，對用
    路人造成之潛在風險不若小客車甚至大客車、大貨車等車種
    嚴重，亦未肇事釀成傷亡，犯後並坦承犯行，然酒後駕車致
    生事故之情形，甚為常見，而交通意外動輒造成死傷，更屬
    眾所周知之事實，不僅政府多方宣導不得酒後駕車，被告先
    前更曾五度因酒醉駕車遭本院判刑，其中二案並已執行完畢
    ，對酒後不得駕車一節，殊難諉為不知，然其僅因貪圖一時
    方便，仍貿然酒後騎車上路，枉顧其他用路人之生命、財產
    安全，應從嚴懲處，且其此次為警查獲後，所測得之呼氣中
    所含酒精濃度高達每公升一點四三毫克，相當於前揭第四級
    酒醉程度，酒醉程度亦不輕，及被告之犯罪動機、手段、犯
    後態度等一切情狀，量處如主文所示之刑，以示懲儆。至於
    檢察官依刑法第八十九條規定，聲請對被告施以禁戒部分，
    查被告雖有多次酒醉駕車之前科，惟此僅能認係其多次因酒
    誤事，而有再犯之虞，尚難因此推論其已經酗酒成癮，難以
    戒除，何況被告此次已受重刑懲處，在服刑期間亦有禁絕酒
    類之效果，是故，尚無庸對被告施以禁戒，併予敘明。
據上論斷，應依刑事訴訟法第二百八十四條之一、第二百七十三
條之一第一項、第二百九十九條第一項前段，刑法第一百八十五
條之三、第四十七條第一項，判決如主文。
本案經檢察官姚重珍到庭執行職務。
中    華    民    國    97    年    7     月    30    日
                    交通法庭  法  官   陳彥宏
以上正本證明與原本無異
如不服本判決書應於送達後10日內向本院提出上訴狀
                              書記官   翁其良
中    華    民    國    97    年    7     月    30    日


司法院資訊處製作；財團法人民間司法改革基金會備份。
